【裁判字號】    98,訴,1907
【裁判日期】    990129
【裁判案由】    偽造文書等
【裁判全文】
臺灣彰化地方法院刑事判決              98年度訴字第1907號
公  訴  人  臺灣彰化地方法院檢察署檢察官
被      告  己○○
            乙○○
上列被告等因竊盜案件，經檢察官提起公訴（98年度偵字第1674
號），本院合議庭裁定由受命法官獨任進行簡式審判程序，茲判
決如下：
    主  文
己○○犯如附表所示之罪，均累犯，各處如附表主文欄所示之刑
（含主刑及從刑）。應執行有期徒刑壹年拾壹月，未扣案之鑰匙
壹把，沒收之。
乙○○犯如附表所示之罪，各處如附表主文欄所示之刑（含主刑
及從刑）。應執行有期徒刑壹年捌月，未扣案之鑰匙壹把，沒收
之。
    事  實
一、己○○前因違反毒品危害防制條例案件，經臺灣新竹地方法
    院於民國96年1月22日以95年度竹簡字第1431號判處有期徒
    刑4月確定，嗣經減刑為有期徒刑2月，於96年7月16日縮刑
    期滿執行完畢。詎己○○仍不知悔改，因缺錢花用，在丁○○（另為審理中）提議之下，己○○乃與丁○○、乙○○、
    戊○○（另為審理中）共同基於意圖為自己不法所有之犯意
    聯絡，結夥分別為下列竊盜犯行：
（一）由丁○○於97年6 月2 日凌晨3 時許駕駛車牌號碼JC-965
      9 號自小客車，搭載己○○、乙○○、戊○○3 人，沿路
      尋找行竊目標，於同日凌晨5 時許（在凌晨5 時10分許之
      前），行經彰化縣和美鎮○○里○○○街40號附近，其等
      見庚○○停放在該處之車牌號碼NC -0492號自小貨車無人
      看管，乃由丁○○、戊○○留在車上負責把風，並推由己○○、乙○○以丁○○所有之鑰匙1 支（未扣案）啟動電
      門之方式，下手竊取庚○○該自小貨車得逞。
（二）己○○、乙○○、丁○○、戊○○4人於竊得庚○○之上
      開自小貨車後，由乙○○駕駛庚○○該車搭載己○○，丁○○仍駕駛原先駕駛之車輛搭載戊○○一起離開現場，過
      約2 、3 分鐘之後，其4 人行經彰化縣和美鎮○○里○○○街67之1 號「糖聖宮」旁之工地時，復另行起意結夥竊
      取該工地內之物，乃由丁○○留在車上負責把風，推由己○○、乙○○、戊○○至該工地內徒手竊取甲○○放置在
      該處之鷹架及鐵條共約360 公斤以搬運上車，得手後，其
      4 人旋離開現場，並將竊取得之上開鷹架及鐵條載往不知
      情之戴振堂所經營之富帝通資源回收場( 設於彰化縣彰化
      市○○路○ 段77號) ，由丁○○出面變賣，己○○、乙○○、戊○○則在回收場外等候，丁○○變賣計得款新臺幣
      （下同）6300元供花用殆盡。
（三）己○○、乙○○、丁○○、戊○○見有利可圖，又另行起
      意結夥行竊，由丁○○於97年6 月12日凌晨3 、4 時許，
      駕駛車牌號碼JC-9659 號自小客車，搭載己○○、乙○○
      、戊○○3 人，沿路尋找行竊目標，於同日凌晨5 時許，
      行經彰化縣和美鎮○○路66號附近，見丙○○停放在該處
      之車牌號碼A7-3033 號自小貨車連同渠車上放置的路面切
      割機1 台無人看管，乃由丁○○、戊○○留在車上負責把
      風，並推由己○○、乙○○以丁○○所有之同上鑰匙1 支
      啟動電門之方式，下手竊取丙○○該自小貨車（連同車上
      之路面切割機1 台）得逞。
（四）己○○、乙○○、丁○○、戊○○4人於竊得丙○○之上
      開自小貨車後，由乙○○駕駛丙○○該車搭載己○○，丁○○仍駕駛原先駕駛之車輛搭載戊○○一起離開現場，過
      約15分鐘之後，其4 人行經彰化縣和美鎮○○路82號旁之
      工地，復另行起意結夥行竊該工地內之物，乃由丁○○留
      在車上負責把風，推由己○○、乙○○、戊○○至該工地
      內徒手竊取辛○○所有放置在該處之鷹架及鐵條共約1300
      公斤以搬運上車，得手後，其4 人旋離開現場，並將竊取
      得之上開鷹架及鐵條載運至彰化縣彰化市某處藏放。
（五）己○○、乙○○、丁○○、戊○○藏放上開竊得之鷹架及
      鐵條後，4 人復另行起意結夥行竊，於同日上午某時許，
      分乘如上開一、（四）所述2 車輛，再度前往彰化縣和美
      鎮○○○街67之1 號「糖聖宮」旁之工地，由丁○○留在
      車上負責把風，推由己○○、乙○○、戊○○至該工地內
      徒手竊取甲○○放置在該處之鷹架及鐵條共約700 公斤以
      搬運上車，得手後，其4 人旋離開現場，並於同日某時，
      將竊取得之上開鷹架及鐵條載往不知情之戴振堂所經營之
      上述富帝通資源回收場，由丁○○出面變賣，己○○、乙○○、戊○○則在回收場外等候，丁○○變賣計得款2057
      0 元供其等花用殆盡，其等隨後並將丙○○上開自小貨車
      停放在彰化縣彰化市○○路○ 段路橋下。另丁○○再於98
      年6 月13日某時，將上開一、（四）所述竊得而藏放於彰
      化縣彰化市某處之鷹架及鐵條，連同原先放置於丙○○車
      上之路面切割機1 台，一起載往不知情之戴振堂所經營之
      上述富帝通資源回收場變賣，計得款10307 元供花用殆盡
      。嗣經庚○○、丙○○發現上開車輛遭竊報警，經警調閱
      現場路口監視器循線調閱富帝通資源回收場監視器，並經
      戴振堂同意搜索富帝通資源回收場，扣得該回收場之收購
      廢鐵單據、97年6 月2 日、同年月12日、同年月13日之進
      出貨單計3 張及丙○○遭竊之路面切割機1 台，進而查悉
      上情。
二、案經彰化縣警察局和美分局報告臺灣彰化地方法院檢察署檢
    察官偵查起訴。
      理   由
一、按除被告所犯為死刑、無期徒刑、最輕本刑為3 年以上有期
    徒刑之罪或高等法院管轄第1 審案件者外，於刑事訴訟法第
    273 條第1 項程序進行中，被告先就被訴事實為有罪之陳述
    時，審判長得告知被告簡式審判程序之旨，並聽取當事人、
    代理人、辯護人及輔佐人之意見後，裁定進行簡式審判程序
    ；除簡式審判程序、簡易程序及第376 條第1 款、第2 款所
    列之罪之案件外，第一審應行合議審判，刑事訴訟法第273
    條之1 第1 項、第284 條之1 分別定有明文。本案被告己○○、乙○○所犯均係死刑、無期徒刑、最輕本刑為3 年以上
    有期徒刑以外之罪，並均於本院行準備程序時就被訴事實為
    有罪之陳述，經受命法官告知簡式審判程序之旨，並聽取其
    等與公訴人之意見後，本院認無不得或不宜改依簡式審判程
    序進行之處，爰依上揭規定，裁定本案由受命法官獨任進行
    簡式審判程序，合先敘明。
二、上揭犯罪事實，業據被告己○○、乙○○2 人於本院準備程
    序及審理時均自白不諱，核與被告兼證人乙○○、被告兼證
    人己○○於本院審理時以證人身分證述之情節相符，復核與
    證人即被害人庚○○、丙○○分別於警詢證述渠等上揭車輛
    （丙○○尚連同路面切割器1 台）遭竊【庚○○警詢筆錄見
    警卷第30頁；丙○○警詢筆錄見警卷第31至33頁】，及證人
    即被害人甲○○於警詢、辛○○於警詢及偵訊具結證述渠等
    上揭鐵條、鷹架遭竊之情節相合【甲○○警詢筆錄見警卷第
    36至37頁；辛○○警詢筆錄見警卷第34至35頁、偵訊筆錄見
    第67至68頁】，又被告己○○、乙○○與同案被告丁○○、
    戊○○上揭時、地結夥共同竊取上揭鐵條、鷹架、路面切割
    器後，持至戴振堂經營之富帝通資源回收場變賣乙情，亦經
    證人戴振堂於警詢及偵訊具結證述屬實【各見警卷第26至29
    頁、偵訊筆錄見38至39頁】。此外，並有彰化縣警察局車輛
    協尋電腦輸入單2 張【見警卷第43至44頁】、贓物認領保管
    單1 張【見警卷第45頁】、戴振堂簽署之自願受搜索同意書
    1 張、在富帝通資源回收場查得之富帝通資源回收場97年6
    月2 日、同年月12日、同年月13日進出貨單3 張【各見警卷
    第38、42頁】、富帝通資源回收場照片及該回收場收購廢鐵
    單據翻拍照片計4 張【見警卷第47至48頁】、被害人丙○○
    上揭車輛遭竊後，為警尋獲停放之地點照片2 張【見警卷第
    46 頁 】、監視器畫面翻拍照片共計37張【見警卷第49頁、
    第53 至76 頁】、案發現場照片共計12張【見警卷第77至82
    頁】在卷可資佐證，堪認被告己○○、乙○○2 人上述自白
    均核與事實相符，均堪採信，事證明確，均應依論科。
三、按刑法上所謂結夥3 人以上係指有共同犯罪之故意，結為一
    夥而言。把風行為，在排除犯罪障礙，助成犯罪之實現，在
    合同意思範圍內分擔犯罪行為之一部，故亦係共同正犯而應
    計入結夥之內（最高法院72年臺上字第3201號裁判要旨參照
    ）。是核被告己○○、乙○○所為事實欄一、（一）至（五
    ）即如附表所示5 次竊盜犯行，均各係犯刑法第321 條第1
    項第4 款之結夥竊盜罪。被告己○○、乙○○與同案被告丁○○、戊○○就上開附表所示5 次結夥竊盜犯行，均有犯意
    聯絡及行為分擔，均各應論以共同正犯。又被告己○○、乙○○所犯上開5 次結夥竊盜犯行，均犯意各別，行為互異，
    各應分論併罰。再被告被告己○○前因違反毒品危害防制條
    例案件，經臺灣新竹地方法院於96年1 月22日以95年度竹簡
    字第1431號判處有期徒刑4 月確定，嗣經減刑為有期徒刑2
    月，於96年7 月16日縮刑期滿執行完畢，有臺灣高等法院被
    告全國前案紀錄表1 份在卷可稽，其於有期徒刑執行完畢後
    5 年內再犯本案附表所示5 件有期徒刑以上之罪，均應依刑
    法第47條第1 項規定，各加重其刑。
四、爰審酌被告己○○、乙○○均年輕力壯，不思循自食其力賺
    取所需，竟與丁○○、戊○○犯本案結夥竊盜罪，危害社會
    治安並生損害於被害人等之財產權，行為殊值非難，惟手段
    尚屬平和，犯罪所得尚非甚鉅，暨被告己○○、乙○○於本
    院審理時均完全坦承犯行，均尚知悔悟之犯罪後態度，及考
    量其等犯罪動機、目的、手段、生活狀況、智識程度，並未
    與被害人等和解等一切情狀，分別量處如主文所示之刑，並
    分別定其2 人應執行之刑，以示懲儆。另按沒收為從刑之一
    種，應隨主刑宣告。又共同正犯因相互間利用他方之行為，
    以遂行其犯意之實現，本於責任共同之原則，共同正犯應對
    所參與犯罪之全部事實負責，有關從刑之沒收部分，雖他共
    同正犯所得之物，亦應於其本身所處主刑之後，併為沒收之
    諭知（最高法院92年度台上字第7050號判決參照）。查，被
    告己○○、乙○○與同案被告丁○○、戊○○共同用以犯本
    件事實欄一、（一）（三）所述竊案（即附表編號1 、3 號
    ）所用之鑰匙1 支，係屬同案被告丁○○所有，此據被告己○○、乙○○供述明確，雖未扣案，然無證據證明業已滅失
    ，爰依上開說明及刑法第38條第1 項第2 款之規定，於被告
    己○○、乙○○所犯事實欄一、（一）（三）竊案（即附表
    編號1、3 號）之主文項下，分別諭知沒收。
據上論斷，應依刑事訴訟法第273條之1第1項、第299條第1項前
段，刑法第28條、第321條第1項第4款、第47條第1項、第51條第
5款、第38條第1項第2款，判決如主文。
中    華    民    國    99    年    1     月    29    日
                  刑事第二庭          法  官  吳芙如
以上正本證明與原本無異。
如不服本判決應於收受判決後10日內向本院提出上訴書狀，並應
敘述具體理由；其未敘述上訴理由者，應於上訴期間屆滿後20日
內向本院補提理由書狀( 均須按他造當事人之人數附繕本) 「切
勿逕送上級法院」。
告訴人或被害人對於判決如有不服具備理由請求檢察官上訴者，
其上訴期間之計算係以檢察官收受判決正本之日期為準。
中    華    民    國    99    年    1     月    29    日
                                      書記官  林明俊
附錄本案論罪科刑法條全文：
中華民國刑法第321條
（加重竊盜罪）
犯竊盜罪而有左列情形之一者，處 6 月以上、 5 年以下有期徒
刑：
一、於夜間侵入住宅或有人居住之建築物、船艦或隱匿其內而犯
    之者。
二、毀越門扇、牆垣或其他安全設備而犯之者。
三、攜帶兇器而犯之者。
四、結夥三人以上而犯之者。
五、乘火災、水災或其他災害之際而犯之者。
六、在車站或埠頭而犯之者。
前項之未遂犯罰之。
附表：
┌──┬──────────┬──────────┐
│編號│     事 實          │    主文欄          │
├──┼──────────┼──────────┤
│1   │事實欄一（一）      │己○○犯結夥竊盜罪，│
│    │                    │累犯，處有期徒刑拾月│
│    │                    │，未扣案之鑰匙壹把，│
│    │                    │沒收之。            │
│    │                    │乙○○犯結夥竊盜罪，│
│    │                    │處有期徒刑捌月，未扣│
│    │                    │案之鑰匙壹把，沒收之│
│    │                    │。                  │
├──┼──────────┼──────────┤
│2   │事實欄一（二）      │己○○犯結夥竊盜罪，│
│    │                    │累犯，處有期徒刑捌月│
│    │                    │。                  │
│    │                    │乙○○犯結夥竊盜罪，│
│    │                    │處有期徒刑柒月。    │
├──┼──────────┼──────────┤
│3   │事實欄一（三）      │己○○犯結夥竊盜罪，│
│    │                    │累犯，處有期徒刑拾月│
│    │                    │，未扣案之鑰匙壹把，│
│    │                    │沒收之。            │
│    │                    │乙○○犯結夥竊盜罪，│
│    │                    │處有期徒刑捌月，未扣│
│    │                    │案之鑰匙壹把，沒收之│
│    │                    │。                  │
├──┼──────────┼──────────┤
│4   │事實欄一（四）      │己○○犯結夥竊盜罪，│
│    │                    │累犯，處有期徒刑捌月│
│    │                    │。                  │
│    │                    │乙○○犯結夥竊盜罪，│
│    │                    │處有期徒刑柒月。    │
├──┼──────────┼──────────┤
│5   │事實欄一（五）      │己○○犯結夥竊盜罪，│
│    │                    │累犯，處有期徒刑捌月│
│    │                    │。                  │
│    │                    │乙○○犯結夥竊盜罪，│
│    │                    │處有期徒柒柒月。    │
└──┴──────────┴──────────┘

司法院資訊處製作；財團法人民間司法改革基金會備份。
